CARLOS VINICIUS

Desenvolvedor Frontend

Portfólio: carlos-vinicius.tech Email: skittz.dev@gmail.com Telefone: +55 (82) 98122-9049

SOBRE

Formado em Ciência da Computação (2018 - 2023), sou especialista em desenvolvimento Frontend com conhecimento em tecnologias como Next.js, React.js, TypeScript, JavaScript (ES6) e Tailwind CSS. Além disso, tenho uma base sólida em UX/UI, o que me permite ter um melhor entendimento para criar experiências digitais intuitivas e visualmente atraentes. Motivado por desafios e inovação, sempre procurando oportunidades para aplicar minhas habilidades, visando progredir e aprimorar meus conhecimentos.

EXPERIÊNCIAS

SergipeTec (Outubro 2023 - Presente)

Desenvolvedor Frontend Junior (Next, React, Node, Strapi, Obisidian, PHP & Wordpress)

- Levantamento de requisitos, elaboração de documentação tecnica;
- Desenvolvimento de projetos centrados em Next.js;
- Auxilio na manutenção e implementação de projetos paralelos.

Freelancer (Maio 2023 - Agosto 2023)

Desenvolvedor Frontend (React)

- Prototipação de Sites Institucional;
- Desenvolvimento de projeto para profissionais autônomos da área de advocacia.

PROJETOS

Nights4Films - Repositório | Deploy (Vercel)

- Plataforma de catálogo de filmes que permite aos usuários personalizar seu perfil, criar avaliações, atribuir notas aos filmes e elaborar listas de filmes para assistir.
- Tecnologias: React, Node, Strapi, API RESTful, Postgres, TailwindCSS, Git e Figma.

Cats - Repositório | Deploy (Digital Ocean)

- Rede social feita para amantes de gatos que permite aos usuários criar, curtir e comentar em fotos
 de gatos, visualizar estatísticas detalhadas de seus perfis e se comunicar em tempo real por meio
 de uma sala de chat. Para garantir as diretrizes do projeto, foi implementado um sistema de
 validação de imagens utilizando Object Detection do TensorFlow, que automatiza a verificação da
 presença de felinos nas imagens antes do usuário publicar.
- Tecnologias: React, Node, WebSocket, Headless Wordpress, API RESTful, Mysql, Git e Figma.

EDUCAÇÃO

Universidade Tiradentes

• Bacharelado em Ciência da Computação. (2018 - 2023)

Origamid Plataforma de Tecnologia

- UI Design Avançado & UX Design Heurísticas;
- JavaScript ES6;
- React;

Udemy

Real Project with NextJS by Niklas Fischer;